【裁判字號】    97,苗簡,13
【裁判日期】    970304
【裁判案由】    給付票款
【裁判全文】
臺灣苗栗地方法院民事判決              97年度苗簡字第13號
原      告  乙○○
                        號
訴訟代理人  何志揚律師
被      告  丙○○
被      告  甲○
                        3號之.
上列當事人間因請求給付票款事件，本院於民國97年2 月26日言
詞辯論終結，判決如下：
    主  文
被告應連帶給付原告新臺幣貳拾萬元，及其中新臺幣壹拾萬元
自民國九十六年七月二十三日起，其中另新臺幣壹拾萬元自民
國九十六年九月三十日起，至清償日止，按週年利率百分之六計
算之利息。
訴訟費用由被告連帶負擔。
本判決得假執行。
    事實及理由
一、原告起訴意旨略以：原告執有被告丙○○開立如支票號碼：
    ＫＡ0000000 號，發票日民國96年7 月22日，金額新臺幣（
    下同）10萬元，以及支票號碼：ＫＡ0000000 號，發票日期
    96 年9月30日，金額13萬元之支票各1 張，並由被告甲○背
    書，持該2 張支票向原告借款，該2 張支票屆期均經原告提
    示付款，竟均遭存款不足退票，爰依票據法律關係請求被告
    2 人連帶給付，另以借貸法律關係向被告甲○提出請求，並
    聲明：被告應連帶給付原告23萬元，及分別自96年7 月23日
    及96年10月1 日之提示日起至清償日止，按週年利率百分之
    6計算之利息等語。
二、被告丙○○辯稱：系爭支票非伊使用，在刑事案件中，訴外
    人邱仁山向伊借系爭支票週轉借貸，故應駁回原告之訴等語
    。被告甲○辯稱：係邱仁山借貸，找伊背書，原告應先向邱
    仁山請求，另上開96年7 月22日開立之支票，提示期間經過
    ，原告喪失追索權，故應駁回原告之訴等語。
三、按在票據上簽名者，應依票上所載文義負責；發票人應照支
    票文義擔保支票之支付；又執票人向支票債務人行使追索權
    時，得請求自為付款提示日起之利息，如無約定利率者，依
    年利6 釐計算；票據法第5 條第1 項、第126 條、第133 條
    分別定有明文。次按發票人、背書人及其他票據債務人，對
    於執票人連帶負責。執票人得不依負擔債務之先後，對於前
    項債務人之1 人或數人或全體行使追索權。同法第96條第1
    項、第2 項分別定有明文。而上開關於匯票之條文依同法第
    144 條規定並於支票準用之。末按：票據債務人不得以自己
    與發票人或執票人之前手間所存抗辯之事由對抗執票人，但
    執票人取得票據出於惡意者，不在此限，票據法第13條定有
    明文，又最高法院著有49年臺上字第678 號判例：「票據行
    為，為不要因行為，即不以給付之原因為要素而得成立之行
    為，凡簽名於票據之人，不問原因如何，均須依票上所載文
    義負責，除執票人取得票據係出於惡意成詐欺者外，發票人
    不得以自己與執票人前手所存抗辯之意由，對抗執票人」。
四、經查：原告主張之前開事實，業據提出被告不爭執其為真正
    之支票影本2 張及退票理由單影本2 張附卷為證（見本院96
    年度促字第12788 號卷及本案卷第56頁），經核與被告丙○
    ○自承：確開立上開2 張支票等語，以及被告甲○自承：確
    於上開2 張支票背書等語，互核均相符合，足證原告請求被
    告連帶給付前述款項，揆諸前揭說明，為有理由，應予准許
    。被告甲○雖辯稱：原告於96年7 月23日及同年9 月26日重
    複提示，故有同意延期兌付之意思等語，然查原告重複提示
    ，不當然有同意被告延期兌付之意思，況原告縱有該意思，
    亦僅同意被告延期至96年9 月26日之意思，被告並無舉證證
    明原告同意被告於96年9 月27日後再為清償票款之意思，以
    實其說，是被告此部分抗辯為無理由，尚非可採。又本院既
    判准原告之請求，則原告本件另以借貸之法律關係，向被告
    甲○提出請求，本院即無庸為准駁之諭知，併此敘明。
五、本件係依民事訴訟法第427 條第1 項規定適用簡易程序所為
    被告敗訴之判決，依同法第389 條第1 項第3 款規定，自應
    依職權宣告假執行。
六、訴訟費用之負擔：民事訴訟法第78條、第85條第2 項。
中    華    民    國    97    年    3     月    4     日
                  民事庭法  官  伍偉華
以上正本係照原本作成
如對本判決上訴，須於判決送達後20日內向本院提出上訴狀
                        書記官  黎東成
中    華    民    國    97    年    3     月    4     日


司法院資訊處製作；財團法人民間司法改革基金會備份。
